臺灣桃園地方法院刑事判決　　　　　　　96年度訴緝字第12號
公　訴　人　台灣桃園地方法院檢察署檢察官
被　　　告　甲○○
　　　　　　　　　　　弄24號.
上列被告因詐欺案件，經檢察官提起公訴（94年度偵字第13727
號），被告於準備程序進行中為有罪之陳述，經本院合議庭裁定
由受命法官獨任進行簡式審判程序後，聲請改依協商程序而為判
決，本院判決如下：
    主  文
甲○○幫助意圖為自己不法之所有，以詐術使人將本人之物交付
，處有期徒刑陸月，如易科罰金，以銀元佰元即新臺幣玖佰元
折算壹日。
    事實及理由
一、程序方面：
    (一)本件公訴人就被告出售其申辦之銀行帳戶予詐欺集團之犯
      行，於起訴書記載其所犯為洗錢防制法第9 條第2 項、刑
      法第30條第1 項前段之幫助洗錢罪嫌，而於本院準備程序
      ，公訴人變更起訴法條為行為時之刑法第30條第1 項前段
      、第339 條第1 項之幫助詐欺罪嫌（見本院民國96年1 月
      22日訊問筆錄第2 頁），合先敘明。
    (二)本件被告甲○○所犯係死刑、無期徒刑或最輕本刑為3 年
      以上有期徒刑以外之罪，其於準備程序中就被訴事實為有
      罪之陳述，經本院告知簡式審判程序之旨，並聽取公訴人
      、被告之意見後，爰依刑事訴訟法第273 條之1 第1 項規
      定合議裁定由受命法官獨任進行簡式審判程序，合先敘明
      。
二、犯罪事實：
    甲○○知悉申請帳戶使用係輕而易舉之事，一般人無故取得
    他人金融帳戶使用之行徑常與財產犯罪之需要密切相關，而
    可預見該名不自行申辦帳戶使用反出價收買他人存摺之人，
    可能係用以遂行不法所有意圖而為詐欺或恐嚇取財等不法財
    產犯罪行為，又對於提供帳戶予他人使用雖無必引發他人萌
    生犯罪之確信，但仍以縱若有人持以犯罪亦不違反其本意，
    基於幫助他人詐欺之犯意，於民國94年3 月16日至同年月28
    日間之某日，將其於94年3 月16日在臺灣土地銀行八德分行
    開立之000000000000號帳戶之存簿、提款卡及密碼，以新臺
    幣（下同）1,500 元之代價，出售予姓名年籍不詳，自稱「
    家俊」之成年男子及其同夥之「張先生」之成年男子並交付
    之。嗣「家俊」、「張先生」及所屬之犯罪集團成員，意圖
    為自己不法之所有，基於詐欺取財之犯意聯絡，於同年月28
    日，推由犯罪集團內某真實姓名年籍不詳之成年人，撥打乙
    ○○使用之電話，自稱係「雄寰科技公司」之人員，佯稱乙
    ○○為慈善抽獎活動之中獎人，致乙○○陷於錯誤，接續於
    同日中午12時21分許、翌（29）日下午1 時54分許，依指示
    匯款78,000元、100,000 元至甲○○上開土地銀行帳戶、案
    外人趙俊傑開立於中國信託商業銀行台中分行之0000000000
    000000號帳戶內，前開款項當日即遭該犯罪集團成員提領而
    詐欺得手（趙俊傑涉犯幫助詐欺罪嫌，已由檢察官另行偵查
    辦理）。嗣乙○○察覺有異，報警處理而循線查獲上情。案
    經桃園縣政府警察局八德分局報請臺灣桃園地方法院檢察署
    檢察官偵查起訴。
三、證據名稱：
    (一)被告於警詢、偵查及本院調查中之自白。
    (二)被害人乙○○於警詢中之指訴及所提出之匯款交易明細2
      紙。
    (三)臺灣土地銀行八德分行94年8 月19日德存字第0940000129
      號函及所附被告之印鑑卡、金融卡申請書及存款交易明細
      表各1 份。
四、本件經檢察官與被告於審判外達成協商之合意且被告已認罪
    ，其合意內容為：被告願受科刑範圍為有期徒刑6 月，如易
    科罰金，以銀元300 元折算1 日。經查，上開協商合意並無
    刑事訴訟法第455 條之4 第1 項所列情形之一，檢察官聲請
    改依協商程序而為判決，本院爰不經言詞辯論，於協商合意
    範圍內為協商判決，合予敘明。
五、公訴人雖認被告自94年3 月15日起至同年3 月底之某日止，
    連續在桃園縣八德市○○○街與陸光街口，將其申請使用之
    新竹商業銀行三民分行0000000000000 號帳戶、第一銀行大
    湳分行00000000000 號帳戶、日盛銀行八德分行0000000000
    0000號帳戶、玉山銀行楊梅分行、台灣中小企業銀行八德分
    行00000000000 號帳戶、彰化銀行埔心分行00000000000000
    號帳戶、台灣銀行桃園分行000000000000號帳戶、大湳郵局
    00000000000000號帳戶、華南銀行楊梅分行000000000000號
    帳戶、台新銀行縣府分行00000000000000號帳戶、台北富邦
    銀行大湳分行000000000000號帳戶，分4 次出售予姓名年籍
    不詳，自稱「家俊」及「張先生」之成年男子，亦構成連續
    幫助洗錢罪嫌（嗣經公訴人於準備程序變更起訴法條為幫助
    詐欺罪嫌），惟查，尚無積極證據證明上開帳戶業經犯罪集
    團用以詐欺或其他重大犯罪之用，是被告出售上開帳戶之行
    為，尚不構成犯罪（法務部94年11月23日法檢字第09408048
    76號決議意旨可資參照），然此部分倘成立犯罪，則與前揭
    犯罪事實欄所載之犯行具有連續犯之裁判上一罪關係，是此
    部分爰不另為無罪之諭知，附此敘明。
六、應適用之法條：刑事訴訟法第273 條之1 第1 項、第455 條
    之4 第2 項、第455 條之8 ，修正後刑法第2 條第1 項前段
    、修正前刑法第30條第1 項前段、第2 項、第339 條第1 項
    、第41條第1 項前段，罰金罰鍰提高標準條例第1 條前段、
    修正前罰金罰鍰提高標準條例第2 條。
七、本判決除有刑事訴訟法第455 條之4 第1 項第1 款、第2 款
    、第4 款、第6 款、第7 款所定情形之一，或違反同條第2
    項規定者外，不得上訴。
本案經檢察官鍾雅蘭到庭執行職務
中　　華　　民　　國　　96　　年　　1 　　月　　31　　日
                  刑事第四庭    法　官　陳心婷
以上正本證明與原本無異。
                                書記官  陳青瑜
中　　華　　民　　國　　96　　年　　2 　　月　　8 　　日
附錄本件論罪科刑法條全文：
刑法第三百三十九條第一項(普通詐欺罪)：
意圖為自己或第三人不法之所有，以詐術使人將本人或第三人之
物交付者，處五年以下有期徒刑、拘役或科或併科一千元以下罰
金。
